【裁判字號】    90,上訴,742
【裁判日期】    900103
【裁判案由】    毒品危害防制條例
【裁判全文】
臺灣高等法院刑事判決                  九十年度上訴字第七四二號
    上  訴  人
    即  被  告  乙○○
    指定辯護人  本院甲○辯護人
右列上訴人因違反毒品危害防制條例案件，不服臺灣板橋地方法院八十九年度訴字第
一０九五號，中華民國九十年一月三日第一審判決（起訴案號：臺灣板橋地方法院檢
察署八十九年度偵字第一０一八五號）提起上訴，本院判決如左：
    主      文
上訴駁回。
    事      實
一、乙○○曾於民國八十六年間因違反槍砲彈藥刀械管制條例案件，經原審法院判處
    有期徒刑一年一月確定，於八十七年八月二十六日縮短刑期執行完畢；竟不知悔
    改，於八十九年五月二十一日晚上二十一時許，在臺北縣三重市○路○街附近，
    以新臺幣（下同）三萬五千元之代價，向一名綽號為「小茹」之女子，購買第一
    級毒品海洛因、第二級毒品安非他命後，除部分供自己施用外，竟另行起意，基
    於意圖販賣第一級毒品與第二級毒品之犯意，將所購入之安非他命分裝成一包，
    再將海洛因按重量之多寡，分裝成十一包，並在分裝袋上標明「１．５」、「２
    」、「３」、「５」等數字，以表明每包海洛因之價格分別為一千五百元、二千
    元、三千元至五千元不等之金額，而伺機尋找買主，惟尚未找到買主售出，嗣於
    八十九年五月二十三日十五時許，在臺北縣三重市○○街三十五巷六十四號二樓
    乙○○住處，經警查獲乙○○，並扣得已包裝完成伺機出售之安非他命一包（驗
    餘淨重０．三九公克）、海洛因十一包（驗餘淨重四．三三公克），另扣得摻有
    海洛因之香煙二支。
二、案經臺北市政府警察局大安分局報請臺灣板橋地方法院檢察署檢察官偵查起訴。
    理      由
一、訊據上訴人即被告乙○○矢口否認有前揭意圖販賣而持有第一級、第二級毒品之
    犯行，辯稱：伊買的海洛因、安非他命是供自己吸食用的，不是要販賣而持有的
    云云，經查，右揭被告乙○○意圖販賣而持有第一級、第二級毒品之事實，業據
    被告乙○○於警訊、偵查中供承不諱，而警方所查扣之白色粉末十一包，經送鑑
    結果，均屬第一級毒品海洛因（驗餘淨重四．三三公克），及查扣之白色結晶物
    一包，經送鑑結果，屬第二級毒品甲基安非他命（驗餘淨重０．三九公克），有
    法務部調查局第00000000號檢驗通知書影本及八九陸一字第八九０五二
    二四二號函附卷（原審卷第六十七頁、第四十二頁）足憑。雖被告另於原審具狀
    辯稱：係因承辦警員以摻有海洛因之香煙利誘始自白云云，然證人即承辦本案之
    員警許振和於原審到庭證稱：伊沒有拿摻有海洛因的香煙給被告吸，當時查獲時
    ，被告已經把海洛因分裝完成了，伊不可能再把扣案的東西拿給被告吸等語（見
    原審卷八十九年十月十八日訊問筆錄），復參諸被告除於警訊自白其意圖販賣而
    持有第一、二級毒品之行為外，嗣於歷次偵查中被告亦均向承辦檢察官供承：查
    獲的海洛因、安非他命是伊所有，是跟小茹買的，一部分是伊自己吸，一部分要
    販賣他人，但苦無下線，故大多自己吸食等語（見偵查卷第二十頁），及稱：伊
    在警訊中陳述實在，安非他命是要賣，但找不到買主，是買到後想要轉賣，一部
    分自己用，但都沒賣出去等語（見偵查卷第三十二頁背面），核與其警訊之自白
    相符，難謂其有受不當引誘而自白之情形，況且，所查扣之十一包海洛因，均已
    包裝完成並貼有標籤標明「１．５」、「２」、「３」、「５」等數字，而被告
    亦於警訊中供承：伊將購入之海洛因分裝完成，再裝入警方查獲之分裝袋內，再
    於分裝袋上標明欲出售之價錢，如分裝袋標明１．５、２、３、５，由一千五百
    元至五千元之價格都有等語（見偵查卷第六頁），並經證人即承辦警員許振和於
    原審證述明確（見原審八十九年十月十八日訊問筆錄），足徵被告應有販賣毒品
    之意思，否則何須如此大費周章，將購入之毒品再依重量、價格之不同予以標明
    分裝。是被告嗣後翻異前詞，應係卸飾之詞，不足採信。查被告於警訊中固供稱
    ：「買入之海洛因一部分留為自己施用，其餘則分裝完成出售有需要之友人」等
    語，惟於偵查中則稱：「是買到後想要轉賣，一部分自己用，但都沒賣出去」等
    語（分見偵查卷第九頁正面及第三十二頁反面），嗣於審理中則否認有販賣意圖
    ，此外，亦查無證據可資證明被告於販入海洛因或安非他命之初即有基於販賣之
    意圖而販入，自尚難令負販賣第一級毒品及第二級毒品之罪責，又被告於本院另
    辯稱其在警訊及偵查中之供詞係警員教其如此供述云云，未據舉證以實其說，且
    不合情理，所辯殊非可採。被告意圖販賣而持有第一級毒品海洛因及第二級毒品
    安非他命之犯行，洵堪認定。
二、查被告乙○○係購入海洛因、安非他命後，始起意販賣，即被查獲，而毒品危害
    防制條例第二條復將海洛因、安非他命分列為第一級、第二級毒品，是核被告所
    為，係犯毒品危害防制條例第五條第一項之意圖販賣而持有第一級毒品罪及同條
    例第五條第二項之意圖販賣而持有第二級毒品罪。被告非法持有第一級毒品海洛
    因及第二級毒品安非他命之低度行為，應為意圖販賣而持有之高度行為所吸收，
    不另論罪。又被告購入毒品後，起意販賣而同時同地，以一行為而持有第一級及
    第二級毒品，觸犯前揭二罪名，為想像競合犯，依刑法第五十五條之規定，應從
    較重之意圖販賣而持有第一級毒品罪處斷。又被告曾於八十六年間因違反槍砲彈
    藥刀械管制條例案件，經判處有期徒刑一年一月確定，於八十七年八月二十六日
    縮短刑期執行完畢，有臺灣高等法院檢察署刑案紀錄簡覆表附卷足憑，其於五年
    之內，再犯本件有期徒刑以上之罪，係屬累犯，應依刑法第四十七條之規定加重
    其刑。
三、原審以被告罪證明確，引用毒品危害防制條例第五條第一項、第二項，刑法第十
    一條前段、第五十五條、第四十七條，審酌被告之犯行危害國民健康及社會治安
    及被告犯罪之動機、目的、手段、品行、智識程度等一切情狀，量處有期徒刑拾
    年貳月，並以扣案之海洛因十一包（驗餘淨重四．三三公克）、安非他命一包（
    驗餘淨重０．三九公克）均係供被告乙○○意圖販賣而持有之物，且均係查獲之
    毒品，依毒品危害防制條例第十八條第一項前段之規定宣告沒收銷燬。另扣案之
    摻有海洛因香煙二支，既非屬查獲之十一包已標示包裝完成之海洛因，而被告係
    購入海洛因供自己施用後始起意販賣，已如前述，堪認被告所辯稱該二支已摻有
    海洛因之香煙係供自己施用之物等語，應堪採信，此外復查無證據證明該二支摻
    有海洛因之香煙確與被告前揭犯行有何關聯，爰不予宣告沒收，併此敘明。其認
    事用法及量刑均無不當，應予維持。被告上訴意旨，仍執陳詞，略以其被查獲之
    毒品海洛因及安非他命僅係供自己吸食之用，非意圖販賣而持有云云，殊無可採
    ，其上訴為無理由，應予駁回。
據上論斷，應依刑事訴訟法第三百六十八條判決如主文。
本案經檢察官覃正祥到庭執行職務。
中      華      民      國    九十      年      三      月     二十     日
                              臺灣高等法院刑事第二庭
                                  審判長法  官  蔡  長  溪
                                        法  官  林  俊  益
                                        法  官  楊  貴  志
右正本證明與原本無異。
如不服本判決應於收受送達後十日內向本院提出上訴書狀，其未敘述上訴之理由者並
得於提起上訴後十日內向本院補提理由書（均須按他造當事人之人數附繕本）。
                                        書記官  李  明  昇
中      華      民      國    九十      年      三      月    二十一    日


司法院資訊處製作；財團法人民間司法改革基金會備份。
